

Bogotá D.C. Colombia Teléfono:+57 3167290534 E-mail:mcrisman@gmail.com



PERFIL

Ingeniero de sistemas, magister en teleinformática con experiencia como asesor y docente. En docencia he dirigido cursos en pregrado y posgrado, en los campos de lenguajes de programación, algoritmia, estructuras de datos, programación orientada a objetos, bases de datos, comunicación de datos, redes de telecomunicaciones, redes inalámbricas, sistemas web. He elaborado material académico y liderado proyectos curriculares, creación de documentos de acreditación y de registro calificado.

Como asesor he liderado las labores de ingeniería en levantamiento de requerimientos, diseño, desarrollo, implantación, seguridad de la información, administración de bases de datos, planeación, implantación de redes de telecomunicaciones y construcción de software especializado. Trabajo con objetivos orientados a resultados, soy analítico, resoluto y preciso.

ESTUDIOS

1997	Ingeniero de Sistemas Universidad Central, Bogotá D.C.
2003	Magister en Teleinformática Universidad Distrital Francisco José de Caldas, Bogotá D.C.
2008	Diplomado Creatividad Empresarial Universidad Manuela Beltrán, Bogotá D.C.
2015	Formulación de proyectos. CIFI. Centro de investigaciones de la Facultad de Ingeniería Universidad Central, Bogotá D.C.
2016	Ingles intermedio. Universidad Central (2016), Colombo Americano (2005). Bogotá D.C.

EXPERIENCIA LABORAL

Octubre de 1997 a diciembre de 2016

Universidad Central, área en educación, cargo docente pregrado.

Crear material académico para las asignaturas: Estructuras de datos, programación orientada a objetos, redes de comunicaciones, comunicación de datos, bases de datos y cursos de profesionalización. Actuar como director y jurado de proyectos de grado, liderar y organizar las maratones de programación de computadores internas, organizar las competencias nacionales ante ACIS (Asociación Colombiana de Ingenieros de Sistemas) y ser coach de los estudiantes en estas competencias de maratones de programación de computadores a nivel nacional e internacional organizadas por ACIS y la ACM ICPC (International Collegiate Programming Contest). Fortalecer a los estudiantes en las pruebas SaberPro. Elaborar en conjunto los documentos que se presentan al ministerio

EXPERIENCIA LABORAL

de educación nacional para obtener la renovación de registro calificado del programa de ingeniería de sistemas. Representar a los docentes ante el consejo de carrera y ante el consejo de facultad.

Entre otros resultados esta la publicación de artículos en la revista nómadas, la formulación de diferentes prácticas de laboratorio, guías de clase, construcción de artículos, elaborar problemas tipo maratón de programación, construir las pruebas para preparar a los estudiantes en los exámenes saberPro y elaborar los capítulos de renovación de registro calificado del programa de ingeniería de sistemas..

Enero de 2006 a diciembre de 2009 Universidad Manuela Beltrán, área en educación, cargo docente virtual posgrado.

Crear, elaborar y preparar material teórico (módulos), quías de laboratorio, objetos virtuales de aprendizaje. Revisión de las pruebas realizadas a los estudiantes y participar como director y jurado de proyectos de grado. Entre otros resultados esta la elaboración de diferentes módulos en el área de las telecomunicaciones.

Enero de 2010 a diciembre de 2010 Universidad Santo Tomas, área en educación, cargo docente educación semipresencial.

Dictar clases magistrales, construir material académico, elaborar guías y prácticas de aprendizaje teórico y de laboratorio, construir elementos virtuales, calificar material y trabajos de los estudiantes de forma virtual y presencial.

Junio de 1996 a diciembre de 1996 Universidad del Cauca, área convenios, cargo ingeniero asesor.

Como asesor del convenio entre el Instituto Nacional de Vías (INVIAS) - la Universidad del Cauca y el directorado de carreteras de Dinamarca. Entre las funciones asignadas estaban las de definir las directrices técnicas para integrar el software DIARIO (en c++) y el software desarrollado por el directorado de carreteras de Dinamarca (en oracle), también la de capacitar a los actores nacionales (interventores, mantenimiento y administrativos) sobre el uso del software y de las interfaces de integración creadas.

Enero de 1995 a diciembre de 2000 Laboratorio el arcano del universo, área tecnología, cargo director departamento sistemas.

Entre las funciones como director estaba la de actualizar tecnológicamente la compañía con equipos de hardware y software. Escribir y socializar las políticas y directrices para implementar la sistematización de los diferentes departamentos. Implantar la red de comunicaciones y desarrollar aplicaciones de propósito específico. Cambio a aromas del universo (2005), implementación de nuevas metodologías de ITIL, implantación, instalación, actualización del servicio de la red interna, la adquisición de los servicios de dominio y hosting y el asesoramiento para el desarrollo web.

Uni/Base, área ingeniería, cargo ingeniero de soporte.

Desarrollar aplicaciones, desde el levantamiento de reguisitos, el análisis, el desarrollo, el mantenimiento y el soporte de las aplicaciones. Por otro lado, era necesario dar capacitación de los diferentes productos de software que la empresa distribuía a otras compañías, como por ejemplo: El ministerio de comercio exterior, Inravisión, almacafe.

Junio de 1994 a diciembre de 1996

CURSOS

Universidad Central: Bogotá D.C., Colombia, en 2016-07-01 a 2016-11-30 taller de la voz, el habla y la comunicación; en 2016-01-01 a 2016-04-15 taller de comunicación entre el docente y el alumno; en 2015-06-15 a 2015-11-15 curso de formulación de proyectos; en 2015-01-01 a 2016-11-10 ingles intermedio; en 2003-05-15 informática actual; en 2002-05-16 el futuro de telecomunicaciones; en 2001-11-01 a 2002-02-28 seminario de pedagogía; en 2001-04-17 seguridad informática; en 1999-04-13 el láser aplicado a la medicina.

Universidad Nacional de Colombia, en 2003-04-24 a 2003-04-28 la Universidad una propuesta para el futuro.

Asociación para el avance de la Ciencia en Colombia, en 2002-10-17 a 2002-10-19 convención científica nacional.

Agencia Nacional de Espectro Electromagnético: Bogotá D.C., Colombia, en 2015-10-29 espectro electromagnético en Colombia.

Knovel Corp en Bogotá D.C., Colombia, en 2015-07-30 gestión documental.

Universidad Santo Tomas: Bogotá D.C., Colombia, en 2010-08-04 a 2010-08-06 semilleros de investigación.

Escuela Colombiana de Carreras Industriales, Bogotá D.C., Colombia, en 2009-05-06 a 09-05-08 semilleros de investigación.

Universidad Santiago de Cali, Colombia. en 2003-10-14 a 2003-10-17 congreso nacional Ingeniería.

Centro Colombo Americano: Bogotá D.C., Colombia, en 2002-01-01 a 2004-12-30 intermediate English.

Uni/Base, Bogotá D.C. Colombia, en 1996-07-01 a 1996-07-30 accell/SQL, en 1996-01-01 a 1996-01-07; basis plus thesaurus manager; en 1995-12-01 a 1995-12-31 herramientas CASE, en 1994-12-01 a 1994-12-31 fundamentos de unify 2000, en 1994-12-01 a 1994-12-31 fundamentos de unify vision

ARTICULOS, CAPITULOS Y HERRAMIENTAS

Capítulos y artículos construidos: Seguridad informática (82 pg.), programación orientada a objetos I (42 pg.), programación orientada a objetos II (63 pg.), comunicaciones inalámbricas (153 pg.), comercio electrónico (63 pg.), sistema de pensiones en Colombia (15 pg.), buscando a new code (7 pg.), tecnología CORBA (10 pg.), agentes de software móviles (15 pg.), acceso a redes (110 pg.), interconexión de redes (130 pg.), dispositivos de interconexión de redes (52 pg.), comercio Electrónico con UCBank y Certificación de PayOnLine (18 pg.), maratón de programación – guerra de las mentes (10 pg.), Transporte de Información para Pacientes en Sistemas de Salud (16 pg.), buscando estrellas I – maratón de programación (26 pg.), políticas para la implementación de tecnología de hardware y software (70 pg.), metodología de costo8beneficio de la tecnología por punto de entrada a la red de comunicaciones (30 pg.), metodología para la codificación de artículos (17 pg.). ----->más información:https://drive.google.com/drive/folders/0B7Wn4hqanTnhanhDbnZVcjV1bk0>

Planteamiento de problemas tipo maratón de programación ACIS REDIS ACM ICPC. ----->más información: https://drive.google.com/drive/folders/087Wn4hganTnhMzNTVUR1bGhCekU>">https://drive.google.com/drive/folders/087Wn4hganTnhMzNTVUR1bGhCekU>">https://drive.google.com/drive/folders/087Wn4hganTnhMzNTVUR1bGhCekU>">https://drive.google.com/drive/folders/087Wn4hganTnhMzNTVUR1bGhCekU>">https://drive.google.com/drive/folders/087Wn4hganTnhMzNTVUR1bGhCekU>">https://drive.google.com/drive/folders/087Wn4hganTnhMzNTVUR1bGhCekU>">https://drive.google.com/drive/folders/087Wn4hganTnhMzNTVUR1bGhCekU>">https://drive.google.com/drive/folders/087Wn4hganTnhMzNTVUR1bGhCekU>">https://drive.google.com/drive/folders/087Wn4hganTnhMzNTVUR1bGhCekU>">https://drive.google.com/drive/folders/087Wn4hganTnhMzNTVUR1bGhCekU>">https://drive.google.com/drive/folders/087Wn4hganTnhMzNTVUR1bGhCekU>">https://drive.google.com/drive/folders/087Wn4hganTnhMzNTVUR1bGhCekU>">https://drive.google.com/drive/folders/087Wn4hganTnhMzNTVUR1bGhCekU>">https://drive.google.com/drive/folders/087Wn4hganTnhMzNTVUR1bGhCekU>">https://drive.google.com/drive/folders/087Wn4hganTnhMzNTVUR1bGhCekU>">https://drive.google.com/drive/folders/087Wn4hganTnhMzNTVUR1bGhCekU>">https://drive.google.com/drive/folders/087Wn4hganTnhMzNTVUR1bGhCekU>">https://drive.google.com/drive/folders/087Wn4hganTnhMzNTVUR1bGhCekU>">https://drive.google.com/drive/folders/087Wn4hganTnhWzNTVUR1bGhCekU>">https://drive.google.com/drive/folders/087Wn4hganTnhWzNTVUR1bGhCekU>">https://drive.google.com/drive/folders/087Wn4hganTnhWzNTVUR1bGhCekU>">https://drive.google.com/drive/folders/087Wn4hganTnhWzNTVUR1bGhCekU>">https://drive.google.com/drive/folders/087Wn4hganTnhWzNTVUR1bGhCekU>">https://drive.google.com/drive/folders/087Wn4hganTnhWzNTVUR1bGhCekU>">https://drive.google.com/drive/folders/087Wn4hganTnhWzNTVUR1bGhCekU>">https://drive.google.com/drive/folders/087Wn4hganTnhWzNTVUR1bGhCekU>">https://drive.google.com/drive/folders/087Wn4hga

MySql, PhP, Json, C, C++, codeblocks, pascal, eclipse, jcretor, bluej, SQL, SyBase, Oracle, packet tracer de cisco, web services con nusoap, unify vision, Unify 2000, CASE, accell SQL, data server ELS, BasisPluss, thesaurus manager, the visible analyst workbench, RMI. ----->más información: https://github.com/mcrisman,

PROYECTOS

Analista y desarrollador de los siguientes proyectos: Sistema de evaluación de docentes (SisVeDo), sistema de información de viáticos (SisInVia), sistema de información vial de Colombia (SiVCol), sistema de información operativa para inravisión (SioP), Interfaz Diario SivCol (DiaConSiv), sistema para el manejo de materia prima (SisPrima), sistema de inventarios (SisIn), sistema de consulta remota de inventarios (SisQRmi).

Asesor, director y jurado de proyectos: Sistemas de información de muertes en Bogotá D.C., sistema de información para los equipos de futbol en Colombia, sistema administrativo de redes de telecomunicaciones SDH y ATM para soportar WDM, diseño y ejecución de un sistema de compilación remota, objetos de software móviles en internet, OCR mediante redes neuronales, redes satelitales de órbita baja, prototipo para acceder a los periféricos de un pc desde un celular, diseño e implementación de un sistema de control y seguridad para vehículos de transporte de valores terrestres basados en tecnología GPS, telemetría y monitoreo de la señal cardiaca en atletas, sistema de manejo de archivos electrónicos, sitio web dondequeda.com, simulación de procesos aleatorios de descargas fotovoltaicas por el método de Monte Carlo, herramienta de apoyo en infraestructura de redes ATM, sistema experto para la planificación de redes de comunicaciones, sitio web de música-radio-televisión y publicidad digital para dispositivos móviles, análisis y diseño de políticas para el control de amenazas informáticas en una intranet que determine y disminuya la vulnerabilidad del sistema-PSI intranet, prototipo de sistema para el diagnóstico de leucemia.

Ponente en diferentes instituciones en temas de tecnología. Universidad Nacional, Universidad Central, Universidad Santiago de Calí, Consejo municipal de Tabio Cundinamarca, INCOMEX hoy Ministerio de industria y turismo, Instituto nacional de vías, Inravisión hoy la autoridad nacional de televisión (ANTV), he organizado seminarios, conferencias y maratones de programación a nivel nacional, entre otras.

Actualizada en enero 04 de 2018